【裁判字號】    99,簡上,208
【裁判日期】    991130
【裁判案由】    違反毒品危害防制條例
【裁判全文】
臺灣屏東地方法院刑事判決      99年度簡上字第208號
上  訴  人  陳桂芳
即  被  告
上列上訴人因違反毒品危害防制條例案件，不服本院99年度簡字
第1847號中華民國99年6 月9 日刑事簡易判決（99年度毒偵字第
1406號），提起上訴，本院判決如下：
    主  文
上訴駁回。
    事實及理由
一、上訴人即被告之犯罪事實，如本院刑事簡易判決書所載（如
    附件）。
二、上訴意旨略以：被告長期因頭痛及體質因素，經常感冒，故
    有服用治頭痛及感冒之藥物習慣，但無施用毒品之行為，故
    於向觀護人報到時所採之尿液，所以呈安非他命陽性反應，
    應是服用相關藥物所致等語，並於審理期日補充稱，我是吃
    風得熱、易而善、國安感冒糖漿、明通治通單及普拿疼等藥
    ，以致尿液呈安非他命反應等語。惟查：（一）被告於99年
    5 月1 日向觀護人報到時所採尿液，確呈安非他命及甲基安
    非他命之陽性反應，此有偵查卷附之尿液檢體監管紀錄表及
    台灣檢驗科技股份有限公司所出具之尿液檢驗報告可憑。（
    二）按「有些感冒藥若含麻黃素者，因其藥物結構近似安非
    他命，所以可能在尿液篩檢以免疫分析法檢測時出現陽性反
    應，但若以氣相質析質譜儀作進一步確認檢驗時，則可以與
    安非他命或甲基安非他命區別」，有高雄醫學大學附設紀念
    醫院99年5 月4 日函覆之文可憑，而依上述尿液檢驗報告所
    載，被告所排尿液係經該公司以氣相層析質譜儀法確認檢驗
    後，認確呈安非他命及甲基安非他命之陽性反應，且甲基安
    非他命之濃度超過閾值（1460），更遠逾複驗陽性判定標準
    （500 ），可見其尿液之所以呈甲基安非他命之陽性反應，
    顯與服用感冒藥與否無關。（三）又按「安非他命、甲基安
    非他命係國內禁止醫療使用之第二級毒品，故經行政院衛生
    署核可上市之藥品，均不含安非他命、甲基安非他命成分。
    服用國安感冒糖漿等藥品後，不會代謝出安非他命及甲基安
    非他命成分」，有行政院衛生署食品藥物管理局99年10月14
    日FDA 管字第09900615 51 號函可憑，則被告所指服用之藥
    物，均係其於一般市面上所購，依上開函示，於服用後自不
    可能於尿液中呈現甲基安非他命之反應，故被告之辯解，顯
    屬無據。（四）被告前於本院99年度簡上字第70號案件之偵
    查中（嗣經本院判處有期徒刑4 月確定），亦以服用感冒藥
    致尿液呈現安非他命為由抗辯，並稱其係服用「明通治通單
    」等感冒藥等語，有該案卷影本可稽，然其於本案審理中又
    稱其亦係因服用「明通治痛單」等感冒藥所致等語，則若被
    告果係或認為係因服用該等感冒藥，以致尿液呈安非他命及
    甲基安非他命反應，並因而遭起訴、判刑，衡情自不敢再行
    服用同款藥物，詎被告卻稱其仍然為之，顯與常情有悖，足
    見其辯解無可採信，其犯行應可認定。
三、且查原審科刑所依之毒品危害防制條例第10條第2 項，其法
    定刑為3 年以下有期徒刑，而原審斟酌被告犯罪情節，量處
    其有期徒刑5 月，並諭知如易科罰金之折算標準，認事用法
    均無不當，量刑亦稱妥適，上訴意旨仍空言否認犯行，自無
    理由，應予駁回。
四、據上論斷，應依刑事訴訟法第455 條之1 第3 項、第368 條
    、第373條，判決如主文。
本案經檢察官曾士哲到庭執行職務。
中    華    民    國     99    年    11   月    30    日
            刑事第四庭  審判長法  官  莊鎮遠
                              法  官  江振源
                              法  官  李謀榮
以上正本證明與原本無異。
不得上訴。
中    華    民    國     99    年    11   月    30    日
                              書記官  鍾思賢

司法院資訊處製作；財團法人民間司法改革基金會備份。
